臺灣橋頭地方法院民事裁定
111年度橋簡聲字第25號
聲  請  人  洪國泰  

相  對  人  長鑫資產管理股份有限公司

法定代理人  潘代鼎  
上列當事人間聲請停止強制執行事件，本院裁定如下：
    主  文
聲請人供擔保新臺幣12,000元後，本院111年度司執字第35142號
執行事件之強制執行程序，於本院111年度橋簡字第803號債務人
異議之訴事件判決確定或終結前，應暫予停止執行。
    理  由
一、聲請意旨略以：相對人持臺灣高雄地方法院民國91 年度促
    字第96739 號支付命令為執行名義，向本院民事執行處聲請
    對聲請人為強制執行，經本院以111 年度司執字第35142 號
    （下稱系爭執行事件）受理。惟聲請人已提起債務人異議之
    訴（即本院111 年度橋簡字第803號，下稱系爭訴訟），而
    系爭執行事件若不停止執行，聲請人之損害勢難回復原狀，
    爰依強制執行法第18條第2 項之規定，請准裁定系爭執行事
    件於系爭訴訟判決確定或終結前停止執行等語。
二、按有回復原狀之聲請，或提起再審或異議之訴，或對於和解
    為繼續審判之請求，或提起宣告調解無效之訴、撤銷調解之
    訴，或對於許可強制執行之裁定提起抗告時，法院因必要情
    形或依聲請定相當並確實之擔保，得為停止強制執行之裁定
    ，強制執行法第18條第2 項定有明文。次按法院因必要情形
    或依聲請定相當並確實之擔保，為停止強制執行之裁定者，
    該擔保金額之多寡應如何認為相當，固屬法院職權裁量之範
    圍；惟此項擔保係擔保執行債權人因停止執行所應受之損害
    ，故法院定擔保金額時，自應斟酌該債權人因停止執行可能
    遭受之損害，以為衡量之標準，非以債權額為依據（最高法
    院92年度台抗字第480 號裁定意旨參照）。
三、經查，聲請人主張之前開事實暨執行尚未終結乙節，業經本
    院核閱系爭執行事件及系爭訴訟全卷審閱無訛，是聲請人聲
    請停止執行，應屬有據。惟為確保相對人因聲請人聲請停止
    強制執行不當可能遭受之損害得獲賠償，並兼顧兩造之權益
    ，本院爰依聲請人之聲請，許其提供相當並確實之擔保後停
    止強制執行。本院審酌相對人於系爭執行事件所行使之債權
    額為新臺幣（下同）70,107元，而因聲請人聲請停止執行，
    致相對人所能受償之時間必然延宕，是考量系爭確認之訴係
    適用簡易訴訟程序之案件，依各級法院辦案期限實施要點規
    定，第一、二審簡易訴訟程序審判案件之辦案期限各為10月
    、2年，共計2年10月，據此認定相對人於本件停止強制執行
    期間可能遭受之損害，當係無法即時因強制執行滿足其債權
    及其他利用更有所得之損失，及法定遲延利息為週年利率5％
    等情，酌定本件擔保金額應以12,000元為宜。
四、依強制執行法第18條第2 項，裁定如主文。　　
中　　華　　民　　國　　111 　年　　9 　　月　　21　　日
                  橋頭簡易庭  法      官 郭育秀
以上正本與原本相符。
如不服本裁定，應於送達後10日內，向本院提出抗告狀並表明抗
告理由，如於本裁定宣示後送達前提起抗告者，應於裁定送達後
10日內補提抗告理由書（須附繕本），並繳納抗告費新臺幣1,00
0元。
中　　華　　民　　國　　111 　年　　9 　　月　　21　　日
                              書　記　官  塗蕙如